Inventaris van het archief van de familie De Constant Rebecque
Nationaal Archief, Den Haag
- EERSTE AFDELING
  - Jan Daniël Cornelis Carel Willem baron de Constant Rebecque (1841-1893), X
    - Zakelijke stukken., 1879-1892; 124V; 1 omslag
      - Stukken betreffende zijn directeurschap van de Maxwell Land Grant Company en zijn borgstelling voor Jacob van Oordt (zie no. 124 b. ), 3; 1 omslag
      - Correspondentie betreffende zakelijke ondernemingen op de Philippijnen (concessies van de Sultan van Solo).1882-1884, 4; 1 omslag
    - Herdenkingsstukken betreffende Mr.Frederik baron van Hogendorp identiek met Damas., 1889; 124W; 20 stukken in een omslag
    - Certificaat voor de heer D.Leiden te Keulen als leverancier van Rijnwijnen aan het Nederl. Hof gedurende bijna 40 jaar. Met bijlagen., 28 dec. 1887; 124X; 3 stukken in 1 omslag
    - Brievenboek, 1884-1888, 1891; 124Y; 1 deel
    - Stukken betreffende zijn brochure: Le prince d'Orange et son chef détat-major pendant la journée du 12 aout 1831. Met het manuscript en het gedrukte exemplaar van de brochure, 1875-1877; 125; 1 omslag
    - Stukken betreffende hofplechtigheden, 1865-1892; 126; 1 omslag
  - Henriette Sarah barones de Constant Rebecque-Hora Siccama. 1844-1924., Xa.
    - Machtiging door haar echtgenoot J.W. De Constant Rebecque opgemaakt voor notaris A.G.Bodaan te 's-Gravenhage, copie., 22 Juni 1883 eenvoudig gelijkt; 126A; 1 stuk
    - Ingekomen brieven van haar vader., 1869-1878; 126B; 71 st. in 1 omsl
    - Ingekomen brieven van haar broer Harco Theodorus Hora Siccama., 1861-1911 en z.j.; 126C; 54 stukken in een omslag
    - Ingekomen brieven van haar zoon Victor Carel Henri Jan de Constant Rebecque en haar schoondochter Frederica Stephanie Charlotte Leonie Marie Ghislaine De Constant Rebecque- van Zuylen van Nyevelt., 1879 en z.j.; 126D; 4 stukken
    - Ingekomen brieven van haar dochter Idzardina Juliana Frederika Du Monceau-De Constant Rebecque., 1888-1908 en z.j.; 126E; 9 stukken in een omslag
    - Ingekomen brieven van haar neef van vaderszijde Harco Hilarius Hora Siccama en haar nicht Johanna Amelia Hora Siccama., 1865-1879; 126F; 3 stukken
    - Ingekomen brieven van haar neven van vaderszijde Mr. Jacob Hendrik en Wiardus Hora Siccama, de echtgenote van laatstgenoemde Johanna Maria Hora Siccama-Brantsma, haar nicht Amelia Carolina Hora Siccama en hun stiefmoeder Jeannette Gabrielle Hora Siccama-Hora Siccama., 1869-1893; 126G; 9 stukken
    - Ingekomen brieven van haar tante van vaderszijde Angélique Henriette van Beeck Calkoen-Hora Siccama en haar neef Mr. Aarnoud Willem van Beeck Calkoen en diens schoonzuster Maria Elisabeth van Beeck Calkoen-Boissevain., 1869 en 1879; 126H; 3 stukken in een omslag
    - Ingekomen brieven van haar tante van vaderszijde Antoinette Louise de Hartitzsch-Hora Siccama en haar nichten Sidonie Rose Henriette, Amelia Antonia en Edmée Louise de Hartitzsch., 1879-1900 en z.j.; 126I; 16 stukken
    - Ingekomen brieven van haar tante van vaderszijde Anna Louisa Rolina Hora Siccama., 1869 en 1879; 126J; 4 stukken
    - Ingekomen brieven van haar tante van moederszijde Sarah Maria Sandbach-van Capellen., 1879 en z.j.; 126K; 2 stukken
    - Ingekomen brieven van haar neef van moederszijde Henri van Capellen Theodoorszoon., 1878 en z.j.; 126L; 4 stukken
      Bijgevoegd telegram van overlijden 28 Maart 1879.
    - Ingekomen brieven van haar oom van moederszijde Jules Henri van Capellen, vice-admiraal., 1864-1896 en z.j.; 126M; 13 stukken
    - Ingekomen brief van haar nicht van vaderszijde Cornelia Johanna van Lynden-van Pallandt., z.j.; 126N; 1 stuk
    - Ingekomen brieven van haar nichten van vaderszijde en van manszijde Agatha Agnetha Jacoba, Henriette Angélique Susanna, Sara Agatha en Amélie Elisabeth van Lynden, dochters van Johan Maurits., 1869-1879 en z.j.; 126O; 8 stukken
    - Ingekomen brieven van haar nicht van manszijde Louise von Pückler-De Constant Rebecque, haar echtgenoot Henri en haar zoon Auguste., 1870-1912; 126P; 32 stukken in een omslag
    - Ingekomen brieven van haar nicht van manszijde Emma Eugénie Frederica De Constant Rebecque de Villars-van Rechteren en haar nichten Justine Thérèse Cécile en Cécile Alexandrine., 1874-1900; 126Q; 4 stukken
    - Ingekomen brieven van haar neef van manszijde Adrien de Constant., 1873 en 1878; 126R; 3 stukken
    - Ingekomen brief van haar nicht van manszijde J.De Constant Rebecque., 1875; 126S; 1 stuk
    - Ingekomen brief van haar nicht van manszijde Minna Anne Justine de Rougemont-De Constant Rebecque., 1900; 126T; 1 stuk
    - Ingekomen brieven van haar neef van moederszijde Jan Elias Nicolaas Schimmelpenninck van der Oye., 1872-1879; 126U; 2 stukken
    - Ingekomen brieven van haar schoonmoeder Juliana Frederica De Constant Rebecqe-d'Ablaing van Giessenburg, 1863-1877 en z.j.; 126V; 69 stukken
    - Ingekomen brief van haar oom van manszijde Mr. Vincent Matthias d'Ablaing van Giessenburg en diens echtgenote Marie Veronica Caecilia Franziska Asta d'Ablaing van Giessenburg-von Hacke., 1879; 126W; 1 stuk
    - Ingekomen brieven van haar tante van manszijde Margaretha Cornelia Forstner van Dambenoy-d'Ablaing van Giessenburg en haar dochter Maria Cornelie von Massenbach-Forstner van Dambenoy., 1873-1891 en z.j.; 126X; 8 stukken
    - Ingekomen brieven van haar nichten van manszijde Henriette Elisabeth, Agneta Léopoldina Jacoba en Johanna Catharina Ottolina d'Ablaing van Giessenburg en haar stiefmoeder Jacoba Margaretha Maria d'Ablaing van Giessenburg-Rendorp., 1877-1893 en z.j.; 126Y; 7 stukken
    - Ingekomen brieven van haar nicht van manszijde Maria Johanna Sara d'Ablaing van Giessenburg en de zwager van deze Udo von Bodelschwingh., 1879-1899; 126Z; 3 stukken
    - Ingekomen brieven van haar oom van manszijde Joan Daniel Wilhelm van Arkel d'Ablaing van Giessenburg., 1892-1893; 126AA; 2 stukken
    - Ingekomen brief van haar nicht van manszijde C.Rendorp, z.j.; 126BB; 1 stuk
    - Ingekomen brieven van Kolonel F.de Bas 1893-1905 (11), J.L.Becking, directeur der registratie en lid van de rekenkamer 1879 (1), John Bentinck 1869 (2), M.Bentinck 1896 (1), P.J.M.van den Bergh 1893 (1), Boerenhulpfonds 1902 (1), Maria Louisa van Brienen van Tuyll van Serooskerken 1869 (1), Carel van Bylandt 1893-1899 en z.j. (6), Marie Alexandrine van Bylandt 1916 (1), Jane Cole en Jessie 1909 (2), F.Cuypers van Waalre 1911 (1), M.Davis z.j. (1), A.Derksen 1879 (1), J.Drost 1893 (1), Aimée Dumonceau 1870-1879 (2), Baron Goffinet 1882 (1), B.Groen van Prinsterer z.j. (1), Henri Havard 1875-1900 en z.j. (11), Haverdevelde 1893 (1), Frits Hogendorp (Damas) 1882-1889 en z.j. (6), J.Hollman 1889 (6), Leonie van der Kun 1879 (1), E.A.Lefebure de Béhaine, gezant van Frankrijk 1882 (2), Mabel van Lennep 1893 (1), Henri van Limburg Stirum 1875-1876 (5), Comte de Muline 1882 (1), Baronne de Nyvenhuis z.j. (1), C.A.Ochsner 1893 (1), Cornelia Orban 1879 (1), Rosalinde F.E.Paget z.j. (1), Louis Polo de Bernabé 1882 (1), Röell 1893 (1), Sibyl Sanduvoy z.j. (1), School, Christelijke, te Loosduinen 1889 (1), Mr.Frans van Schuylenburch en diens schoonzuster Frederica Augusta van Schuylenburch-van Limburg Stirum 1879 (2), Elvira Spinola Mussiwino en F.Spinola 1893 en z.j. (2), Hank Springer 1893 (1), Marie van der Stay 1904 (1), Sviatopolis Mirstig 1874 (1), P. Alma Tadema 1887 (1), Franciscus Mathieu Wenceslas Testa 1879 (1), Maria en Sophia Troubetzkoi 1874 en 1893 (2), Vereniging Vacantiekoloniën te 's-Gravenhage 1890 (1), Vereniging tegen vallende ziekte 1902 (1), P.H.Verhagen en M. van de Kraan 1894 (1), Ed. Viviani 1894 (2), A.de Vredenburg 1879 (1), Watersnoodcomité in Zeeland 1906 (1), Charlotte A.M.J.van Zuylen van Nyevelt-Cuypers 1910-1913 (29) e.a. 1879-1900 en z.j. (14)., 1869-1913; 126CC; 138 stukken in 1 omslag
    - Uitnodigingen ten Hove, alsmede gelukwensen, dankbetuigingen en uitnodigingen van vorstelijke personen., 1886-1903 en z.j.; 126DD; 29 stukken in 1 omslag
  - Petronella Sara Maria Dulcis, baronesse De Constant Rebecque. 1870-1951, Xb.
    - Ingekomen brief van haar schoonzuster Frederica St.Ch.L.M. Ghislaine De Constant Rebecque-van Zuylen van Nyevelt., 1913; 126EE; 1 stuk
  - Victor Carel Henri Jan baron De Constant Rebecque. 1874-1952., Xc.
    - Puntenlijst behaald op het examen voor adspirant., 4 Juli 1889; 126FF; 1 stuk
    - Ingekomen brieven van zijn tante Louise von Pückler-De Constant Rebecque en haar zoon Hermann., 1903 en 1913; 126GG; 2 stukken in een omslag
    - Ingekomen brieven, 1920 en 1926; 126HH; 2 stukken
    - Verklaring van onderzoek der echtheid van de huwelijksacte tussen Alice Elizabeth Schuman, gescheiden echtgenote van zijn neef van vaderszijde Willem Maurits Forstner van Dambenoy en Vivian Skogsberg, dd. 8 Augustus 1932 door de Consul-Generaal der Nederlanden te San Francisco., 8 Februari 1933; 126II; 1 stuk
      Bijgevoegd request van Johanna Henriette Francina van Zuylen van Nyevelt om ontbinding van haar huwelijk met Willem Maurits Forstner van Dambenoy. 1872.
    - Notariëele verklaring van R.Dinger te Lunteren dat Cecile Alexandrine De Constant Rebecque, dochter van Willem Anne De Constant Rebecque de Villars en Emma Eugénie Frederica De Constant Rebecque-van Rechteren, douairière van Hermann Louis Erdmann Carl Hugo von Pückler bij testament heeft benoemd tot enige erfgename haar zuster Justine Thérèse Cecile De Constant Rebecque., 1941; 126JJ; 1 stuk
      Afkomstig uit het archief van de opbouwdienst.
  - Idzardina Juliana Frederika gravin Dumonceau-baronesse De Constant Rebecque. 1877-1958., Xd.
    - Ingekomen brief van haar zuster Petronella Sara Maria Dulcis., z.j.; 126KK; 1 stuk
  - Varia, XI
    - Genealogische en biografische aantekeningen omtrent verschillende leden van de familie de Constant Rebecque, z.d.; 127; 1 omslag
    - Aantekeningen omtrent begraafplaatsen in het bezit van de familie de Constant Rebecque, 1833-1871; 128; 1 omslag
    - Afschrift van Engelse gedichten van en aan onbekende., 1847 en 1848; 128A; 1 deeltje
      Bijgevoegd recept uit 1837.
    - Schoolschrift van vaderlandse en Bijbelse geschiedenis., Juli 1853; 128B; 1 deeltje
    - Afschrift van het boek "Eduard in Spanje", door "Henriettë., ±1870; 128C; 1 deeltje
    - Schoolschrift met Franse gedichten., z.j.; 128D; 1 deeltje
      Keerzijde met Franse spreekwoorden.
    - Geschiedenisschrift., z.j.; 128E; 1 deeltje
      Keerzijde gebruikt als Nederlands taalschrift.
    - Schoolschrift met getekende en opgeplakte bloemen., z.j.; 128F; 1 deeltje
      Opschrift: "Bognor Sea-weeds".
    - Afschrift van: "Lettre d'un jeune patriote Hollandais", 2e deel., z.j.; 128G; 1 stuk
    - Gedichten, afgeschreven door N.Straalman., 17 okt.1759; 128H; 1 deeltje
      Mr. Matthijs Straalman, heer van Duist, de Haar en Zevenhuisen, werd geboren te Amsterdam 21 juli 1722, huwde te Amsterdam 20 mei 1749 Cornelia Amsincq en overleed te 's-Graveland 12 augustus 1808. Hij had 2 zoons. Ned.Adelsboek 1906 blz.444. Verwantschap met De Constant Rebecque of Hora Siccama blijkt niet.
    - Bewijs dat Napoleon Bonaparte nooit geleefd heeft., z.j.; 128I; 1 deeltje
    - Visitekaartjes van mr. Bangeman Huygens, minister Elout, mademoiselle d'Oldenbarnevelt nommée Tullingh en mr. L.D.Storm., 128J
    - Brief van Frederik Willem IV, koning van Pruisen, aan de medailleur Schouburg, houdende bericht van ontvangst van twee medailles, ter herdenking van koning Willem Frederik graaf van Nassau, 1844; 129; 1 omslag
- TWEEDE AFDELING
  Papieren afkomstig van de moederlijke verwanten van de bewaargevers, de families De Sutter, De Lange, Van Capellen en Hora Siccama
  Zie over de familie Van Capellen Nederland's Adelsboek 1913, blz. 23 vlg, en over de familie Hora Siccama Nederland's Adelsboek 1917, blz 154 vlg.
  - Oostfriese en andere oudere leden van de familie Van Capellen, I
    - Genealogische aantekeningen omtrent de familei Van Capellen in Oost-Friesland, 18e en 19e eeuw; 130; 1 omslag
    - Stukken betreffende de adeldom en het wapen van de familie Van Capellen. Met een opstel van jhr. Theodoor van Cappele (1816-1860) dat het niet mogelijk zal zijn te bewijzen, dat de familie aanspraak heeft op de titel van baron (ca. 1860)., 1756-1829, 1860; 131; 1 omslag
    - Stukken betreffende Julius Anthon von Capelle (1681-1776), 18e eeuw; 132; 1 omslag
    - Stukken betreffende de familie Hume van Dunbar, 18e en begin 19e eeuw; 133; 1 omslag
      De echtgenote van Julius Anthon von Capelle was Susanna Hester Hume.
    - Stukken betreffende een legaat, door de heer Von Westendorff aan de erven van Alexander van Capelle (1713-1772) gemaakt, 1818-1827; 134; 1 omslag
    - Stukken betreffende de nalatenschap van Henriëtte Margaretha van Capellen, 1825; 135; 1 omslag
      Komt niet voor in genealogie in Nederland's Adelsboek
  - Leden van families De Sutter en De Lange, II
    Uit het huwelijk van .... De Sutter en Martha van Straalen werden vier kinderen geboren n.l.; Frans; Maayke, overleden 1824, gehuwd met Dirk de Lange; Jan, gehuwd met Aletta Rietveld; Pieter, ongehuwd overleden 1824.
    Uit het huwelijk van Dirk de Lange en Maayke de Sutter werden vijf kinderen geboren; Dirk, luitenant ter zee, ongehuwd overleden 1789; Anna, geboren 1765, ongehuwd overleden 1845; Martha, gehuwd met Simon Ewout Torley; Petronella, geboren te Rotterdam 29-3-1779, overleden te 's-Gravenhage 11-5-1835, huwt te Rotterdam 8-7-1795 jhr. Th. F. van Capellen (1761-1824); Maria Francina, overleden 1865. Gehuwd met Robert Mitford.
    - Papieren afkomstig van Pieter de Sutter (?-1824), 1775-1806; 136; 1 omslag
    - Stukken betreffende het testament van de nalatenschap van Pieter de Sutter, 1824-1881; 137; 1 pak
    - Stukken betreffende het testament en de nalatenschap van Maayke de Sutter, weduwe van Dirk de Lange, 1825; 138; 1 omslag
    - Gedicht van Petronella de Lange (later mevrouw Van Capellen) op de 25ste verjaardag van haar zuster Anna, 1790; 139; 1 stuk
    - Stukken betreffende het testament en de nalatenschap van Anna de Lange, 1844-1845; 140; 1 pak
    - Stukken betreffende de nalatenschap van Maria Frances )Francina) Mitford, geboren De Lange, 1865; 141; 1 omslag
      Haar erfgenamen waren na aftrek van vele legaten haar nichten Henriette M.L. Tinne geboren Van Capellen, jkvr. Jemina F. van Capellen, Sara M. Sandbach geboren Van Capellen en jkvr. Adriana D. van Capellen
  - Jhr. Theodorus Frederik van Capellen (1761-1824) en zijn echtgenote Petronella de Lange (1779-1835), III
    T.F. van Capellen, gedoopt te Nijmegen 6-9-1761. Overleden te Brussel 15-4-1824. Zoon van Alexander van Capelle (1713-1772) en Maria Louisa de Pagniet (1729-1766). Trouwt op 8-7-1795 te Rotterdam met Petronella de Lange. Vice-Admiraal 1813-1818. Commandant Nederlands eskader voor Algiers 1816. Hofmaarschalk van de prins en prinses van Oranje 1822-1824.
    Petronella de Lange. Geboren te Rotterdam 29-3-1779. Overleden te 's-Gravenhage 11-5-1835. Dochter van Derk de Lange en Maayke de Sutter.
    - Doopakte van Th. F. van Capellen, afschrift 1815, 1761; 142; 1 omslag
    - Brieven van jhr. Th. F. van Capellen aan zijn vrouw, 1815-1817; 143; 1 omslag
    - Ingekomen brieven van zijn broer Julius Hendrik van Capellen, betreffende de adeldom van de familie, 1818-1830; 144; 1 omslag
    - Particuliere papieren, afkomstig van jhr. Th. F. van Capellen, 1789-1823; 145; 1 omslag
    - Correspondentie van de kolonel Coehoorn met jhr. Th. F. van Capellen, Robert Mitford en mevrouw Van Capellen-De Lange over nog te vereffenen gelden uit de tijd van de Engelse expeditie naar Walcheren, 1815; 146; 1 omslag
    - Stukken betreffende de loopbaan van jhr. Th. F. van Capellen, 1777-1822; 147; 1 pak
    - Stukken betreffende het overlijden van jhr. Th. F. van Capellen, 1824; 148; 1 omslag
    - Feestzangen en herdenkingen van de beschieting van Algiers, merendeels gedrukt, 1815-1859; 149; 1 omslag
    - "Herinneringen aan jhr. Th. F. van Capellen", 1818-1899; 150; 1 omslag
    - Gelukwensen voor mevrouw Van Capellen bij huiselijke feesten door haar kinderen en anderen, [1825]-1832; 151; 1 omslag
    - Brieven van jhr. Th. F. van Capellen aan zijn moeder, 1831; 152; 1 omslag
    - Brieven van de prins en prinses van Oranje aan mevrouw Van Capellen, 1824-1832; 153; 1 omslag
    - Brieven van verschillende personen aan mevrouw Van Capellen, 1816-1834; 154; 1 pak
    - Brief van mevrouw Van Capellen aan N.N., 1805; 155; 1 stuk
    - Verslag van een gesprek tussen mevrouw Van Capellen en haar bediende Paulus, opgesteld door de attaché van de Britse Legatie, Joningham, 1832; 156; 1 omslag
    - Brieven van financiële aard, ontvangen door mevrouw Van Capellen, 1824-1830; 157; 1 omslag
    - Huishoudboek., 1 januari 1830-16 april 1835; 157A; 1 deeltje
    - Verklaring van dr. Everard omtrent de opening van het lijk van mevrouw Van Capellen, 1835; 158; 1 omslag
    - Stukken betreffende de nalatenschap van mevrouw Van Capellen, 1835; 159; 1 pak
    - Adresboekje tijdens haar vestiging te Brussel (rue de Cambre), 1822; 159A; 1 deeltje
  - Jkvr. Henriette Maria Louisa van Capellen, (1796-1863), IV
    Geboren te Rotterdam, gedoopt te Amsterdam, 15-4-1796. Overleden te Bongo (Soedan) 20-7-1863. Dochter van T.F. van Capellen en Petra de Lange. Trouwt op 10-1-1831 te 's-Gravenhage met Philippe Frédéric Tinne (1772-1844); hofdame van koningin Sophie. Moeder van Alexandrine Tinne
    - Brief aan N.N., z.d.; 160; 1 stuk
    - Aan haar door majoor J.E. Humbert opgedragen muziekstuk "Le souci", met piano-, harp-, guitaar-, zang en pianopartituur. Gedrukt. Carthago, 1813; 160A; 1 stuk
  - Jkvr Jemina Frederica van Capellen (1804-1864), V
    Geboren Londen 27-3-1804. Overleden 's-Gravenhage 17-6-1864. Dochter van T.F. van Capellen en Petra de Lange
    - Dagboeken, 1814-1819; 161-163; 3 delen
      - Deel 1, 161
      - Deel 2, 162
      - Deel 3, 163
    - Ingekomen brieven en ander stukken, 1837-1863; 164; 1 omslag
    - Stukken betreffende het pensioen door de koning aan haar en haar drie ongehuwde zusters verleend, 1835-1861; 165; 1 omslag
    - Spaarboekje, 1832-1845; 166; 1 deel
    - Testamentaire beschikkingen, 1844-1864; 167; 1 omslag
    - Stukken betreffende de inboedels, nagelaten door haar en haar zuster Adriana Davida Charlotte van Capellen, 1864, 1865; 168; 1 pak
  - Jkvr. Sarah Maria van Capellen (1807-1889), VI
    Geboren Londen 13-1-1807. Overleden Londen 12-7-1889. Dochter van T.F. van Capellen en Petronella de Lange. Trouwt op 14-4-1853 te 's-Gravenhage met William Roberson Sandbach (overl. 1891). Hofdame van koningin Sophie
    - Stukken betreffende het pensioen, door de koning aan haar verleend, 1836,1837; 169; 1 omslag
    - Testamentaire beschikkingen, 1836, 1844; 170; 1 omslag
  - Jhr. Charles Henri Fréderic van Capellen (1809-1886), VII
    Geboren Trent (Sussex) 29-5-1809. Overleden La Ferté-sous-Jouarre (Frankrijk) 9-7-1886. Zoon van T.F. van Capellen en Petronella de Lange. Officier Cavalerie 1828- (laatst ritmeester). Kolonel titulair, adjudant van koning Willem II 1840-1849., adjudant en kamerheer van Koning Willem III 1849-
    - Ingekomen brieven van zijn ouders, 1819-1822; 171; 1 pak
    - Brieven van zijn grootmoeder mevrouw De Lange-Sutter en zijn tante mevrouw Mitford-De Lange, 172
    - Ingekomen brieven en andere stukken, 1809-1867; 173; 1 omslag
    - Procuraties op zijn naam van zijn broers Th. en J.H. van Capellen, 1813; 174; 1 omslag
    - Adelsdiploma verleend aan Th.F. van Capellen, 1815 augustus 15; 174A; 1 stuk in koker
      Met aantekening aan de achterzijde van registratie in 1817
    - Betalingsboekjes opgemaakt tijdens zijn functie als ritmeester, 1850-1854; 175; 1 omslag
  - Jkvr. Adriana Davida Charlotte van Capellen (1812-1864), VIII
    Geboren Trent (Engeland) 22-4-1812. Overleden Khartoum (Soedan) 20-5-1864. Dochter van T.F. van Capellen en Petronella de Lange. Hofdame van koningin Anna Paulowna.'
    - Papieren van haar afkomstig, 1846-1861; 176; 1 omslag
    - Stukken betreffende het pensioen, door de koning aan haar verleend, 1836, 1837; 177; 1 omslag
    - Testamentaire beschikkingen, 1844, 1846; 178; 1 omslag
  - Jkvr. Petronella Anna Mary Catharina van Capellen (1814-1848) en haar echtgenoot jhr. Otto Willem Hora Siccama (1805-1879), IX
    - Brief van mevrouw Van Capellen-De Lange aan haar schoonzoon O.W. Hora Siccama, 1829; 179; 1 omslag
    - Brieven van mejuffrouw A. de Lange aan haar nicht P.A.M.C. Hora Siccama-Van Capellen, 1841-1845; 180; 1 omslag
    - Ingekomen brieven van mevrouw M. Torley-de Lange, 1841-1844; 181; 1 omslag
    - Ingekomen brieven van Robert Mitford en M.F. Mitford-De Lange, 1844-1863; 182; 1 omslag
    - Ingekomen brieven van mevrouw Tinne-Van Capellen, 1839-1860; 183; 1 pak
    - Ingekomen brieven van John Alexander Tinne en Margaret Tinne-Sandbach, 1841-1874; 184; 1 omslag
    - Ingekomen brieven bij O.W. Hora Siccama van zijn schoonzuster jkvr. J.F. van Capellen, z.d.; 185; 1 omslag
    - Ingekomen brieven bij O.W. Hora Siccama van zijn zwager jhr. C.H.F. van Capellen, 1849-1869; 186; 1 omslag
    - Ingekomen brieven van jkvr. A.D.C. van Capellen, 1848-1859; 187; 1 pak
    - Ingekomen brieven van jhr. J.H. van Capellen, 1840-1874; 188; 1 omslag
    - Ingekomen brieven van jhr. Th. van Capellen, 1840-1875; 189; 1 pak
    - Ingekomen brief bij O.W. Hora Siccama van zijn neef jhr. Henri van Capellen, met kennisgeving van zijn verloving, 1878; 190; 1 stuk
    - Brieven en bescheiden afkomstig van of betreffende Anton Reinhard Falck, overgeschreven door jhr. O.W. Hora Siccamma, z.d.; 191-192; 2 delen
      Dit handschrift komt niet geheel overeen met het door de heer Hora Siccama uitgegeven werk Brieven van A.R. Falck
      - Deel 1, 191
      - Deel 2, 192
    - Stukken betreffende de vereffening van de nalatenschap van mevrouw barones d'Ablaing van Giessenburg geboren Van Welderen barones Rengers, met afschrift van het testament van J.C. baron d'Ablaing van Giessenburg d.d. 1783, 1879; 193; 1 omslag
      O.W. Hora Siccama was de gevolmachtigde van J.D.W. van Arkel baron d'Ablaing van Giessenburg
  - Jhr. Theodore van Capellen (1816-1880), X
    Geboren 's-Gravenhage 20-4-1816. Overleden Marseille (Frankrijk) 29-10-1880). Zoon van T.F. van Capellen en Petronella de Lange. Trouwt op 14-8-1856 te Koepang (Timor) met Marie Massina (1832-1860), dochter van Sarib en Ariba. Officier der Artillerie 1832-1854. Resident van Timor 1852-1856. Resident van Banka 1856-1860. Resident van Rembang 1860-1862. Resident van Semarang 1862-1867. Administrateur van het Kroondomen 1869-1880.
    - Stukken betreffende de militaire en civiele loopbaan van jhr. Th. van Capellen, met enkele brieven en andere stukken van hem afkomstig, 1827-1880; 194; 1 pak
    - Stukken betreffende het graf van jhr. Th. van Capellen te Marseille, 1880-1891; 195; 1 omslag
    - Akte van geboorte en erkenning van jhr. Daniel van Capellen, zijn zoon, 1854; 196; 1 omslag
    - Jhr. Lodewijk van Capellen., Xa.
      - Kon.besluit van 28 juni 1877 no.14 houdende zijn benoeming tot 2e luitenant bij het 1e regiment huzaren., 196A; 1 stuk
  - Jhr. Jules Henri van Capellen (1818-1899), XI
    Geboren 's-Gravenhage 10-8-1818. Overleden 's-Gravenhage 5-1-1899. Zoon van T. F. van Capellen en Petronella de Lange. Vice-Admiraal 1880-1890. Adjudant 1860-1878, later Adjudant-generaal Marine en chef Militaire Huis van koning Willem III en koningin Wilhelmina 1878-1899
    - Ingekomen brieven van zijn moeder mevrouw Van Capellen-De Lange tijdens zijn verblijf als marine-aspirant te Medemblik, [ca. 1833]; 197; 1 omslag
    - Ingekomen brieven, 1875-1899; 198; 1 omslag
    - Aantekeningen betreffende door hem gemaakte reizen, 1853, 1854; 199; 1 omslag
    - Stukken betreffende zijn militaire loopbaan, 1856, 1857; 200; 1 omslag
    - Dagboek van zijn reizen aan boord van de brik De Arend als luitenant-ter-zee tweede klasse, 1841-1846, en het schroefstoomschip Bali als luitenant-ter-zee eerste klasse en commandant, 1857-1858, 1841-1846, 1857-1858; 201; 1 deel